臺北高等行政法院判決　　　　　　　　　　　　　　　　九十二年度訴字第四○號
　　　　　　　　　　　　　　　.
　　原　　　告　甲○○
　　被　　　告　財政部臺北市國稅局
　　代　表　人　張盛和（局長）
　　訴訟代理人　乙○○
右當事人間因綜合所得稅事件，原告不服財政部中華民國九十一年十一月八日台財訴
字第○九一○○五六三九三號訴願決定，提起行政訴訟，本院判決如左：
　　主  文
原告之訴駁回。
訴訟費用由原告負擔。
　　事  實
一、事實概要：原告民國八十八年度綜合所得稅結算申報，經被告初查核定所得總額
    為新台幣（下同）八、○四三、○四九元，淨額為七、五二九、七○四元，補徵
    稅額一、二七○、四六一元。原告不服，主張其申請更正，經被告所屬中正稽徵
    所重新核定所得為七、七四一、一二八元，何以核定通知書上核定所得總額為八
    、○四三、○四九元。另執行業務所得中，編號八二Ｚ00000000000
    00及八二Ｚ0000000000000之收入三四、○○○元及八三、○○
    ○元，已包含於編號八二Ｚ0000000000000，委託人均為美華影音
    科技股份有限公司（下稱美華公司）之收入一○、三三三、三○○元內，係重複
    計算，應予剔除云云，申請復查未獲變更，提起訴願亦遭決定駁回，遂提起行政
    訴訟。
二、兩造聲明：
　(一)原告聲明：訴願決定及原處分均撤銷（依起訴狀所載）。
　(二)被告聲明：駁回原告之訴。
三、兩造之爭點：系爭二筆收入是否重複計算課稅？又源自美華公司之收入是否計算
    有誤？
　(一)原告主張之理由：
    原告未曾到庭，依其所提訴狀略為：
    原告八十八年度執行業務所得為七、七四一、一二八元，其中二筆編號八二Ｚ0
    000000000000及八二Ｚ0000000000000之收入三四、
    ○○○元及八三、○○○元，已包含於編號八二Ｚ0000000000000
    ，委託人均為美華公司之收入一○、三三三、三○○元內，係重複計算課稅，應
    予剔除。又美華公司收入部分計算亦有錯誤，尚待原告與該公司核對正確數額。
　(二)被告主張之理由：
    1.被告原核定依據八十八年度執行業務收入未設帳電腦核定清單，核定原告執行
      業務收入為一一、○五六、九一○元，執行業務所得為七、七四一、一二八元
      ，併課原告當年度綜合所得稅。
    2.原告主張被告依執行業務收入清單核定其本人執行業務所得七、七四一、一二
      八元，其中二筆編號為八二Ｚ0000000000000及八二Ｚ0000
      000000000之收入三四、○○○元及八三、○○○元，已包含於編號
      八二Ｚ0000000000000之收入一○、三三三、三○○元，委託人
      均為美華公司，前二筆收入費用有重複計算乙節。按原告八十八年度執行業務
      收入清單，被告更正後核定收入總額為一一、○五六、九一○元（計算式：有
      扣免繳資料部分「美華影視股份有限公司」$10,333,300＋「碩良科技股份有
      限公司」$40,000＋「中華民國仲裁協會」$8,610＋「財團法人桃園縣姜世良
      公祭祀公業基金會」$35,000＋個人業務收入部分「民事、刑事訴訟案件十六
      筆」$40,000×16═$11,056,910），再就其中收入一一、○四八、三○○元減
      除必要費用百分之三十，另仲裁業務收入八、六一○元減除必要費用百分之十
      五，核定全年執行業務所得淨額為七、七四一、一二八元。是被告依八十八年
      度稽徵機關核算執行業務者收入標準及執行業務者費用標準，核定原告執行業
      務收入一一、○五六、九一○元，並未將系爭二筆收入併入本次核定之執行業
      務所得內計算，原告主張顯無理由。
    3.原告主張美華公司收入計算有誤，尚待與該公司核對正確數額乙節。原告迄未
      提出任何資料佐證，其主張核無足採。
　　理  由
一、原告經合法通知未於言詞辯論期日到場，核無行政訴訟法第二百十八條準用民事
    訴訟法第三百八十六條所列各款情形，依被告聲請，由其一造辯論而為判決，合
    先敘明。
二、按「個人之綜合所得總額，以其全年左列各類所得合併計算之：．．．第二類︰
    執行業務所得︰凡執行業務者之業務或演技收入，減除業務所房租或折舊、業務
    上使用器材設備之折舊及修理費，或收取代價提供顧客使用之藥品、材料等之成
    本、業務上雇用人員之薪資、執行業務之旅費及其他直接必要費用後之餘額為所
    得額。執行業務者至少應設置日記帳一種，詳細記載其業務收支項目；帳簿使用
    前，並應送主管稽徵機關登記驗印。業務支出，應取得確實憑證。憑證及帳冊最
    少應保存五年。．．．執行業務費用之列支，準用本法有關營利事業所得稅之規
    定，其辦法由財政部定之。」為所得稅法第十四條第一項第二類所明定。次按「
    執行業務者未依法辦理結算申報，或未依法設帳記載並保存憑證，或未能提供證
    明所得額之帳簿文據者，稽徵機關得依下列標準計算其收入額；但經查得確實收
    入資料較標準為高者，不在此限。一、律師：（一）民事訴訟、刑事訴訟、刑事
    偵查、刑事審判裁定、刑事審判少年案件：每一程序在直轄市及省轄市四○、○
    ○○元．．．。」「執行業務者未依法辦理結算申報，或未依法設帳記載並保存
    憑證，或未能提供證明所得額之帳簿文據者，八十八年度應依核定收入總額按下
    列標準計算其必要費用：一、律師：三○％。．．．二十四、仲裁人，依仲裁法
    規定辦理仲裁業務者：一五％。．．．」八十八年度稽徵機關核算執行業務者收
    入標準及八十八年度執行業務者費用標準亦有規定。
三、原告八十八年度綜合所得稅結算申報，經被告核定所得總額為八、○四三、○四
    九元，淨額為七、五二九、七○四元，補徵稅額一、二七○、四六一元。原告主
    張其執行業務中，編號八二Ｚ0000000000000及八二Ｚ00000
    00000000、源自美華公司之二筆收入三四、○○○元及八三、○○○元
    ，係重複計算課稅，且美華公司收入部分計算亦有誤云云。經查原告所稱前開二
    筆收入，被告原核已予核減，並未重複計算，有原處分卷附執行業務收入核定清
    單可稽；而其執行業務所得收入總額為一一、○五六、九一○元，亦有執行業務
    所得資料（扣免繳）查詢清單及原告代理訴訟之相關判決查詢資料在卷可按，其
    未舉證，空言主張美華公司收入計算有誤，顯無可採。從而原處分並無違誤，訴
    願決定予以維持，亦無不合，原告徒執前詞，聲請撤銷，為無理由，應予駁回。
四、據上論結，本件原告之訴為無理由，依行政訴訟法第二百十八條、第九十八條第
    三項前段、民事訴訟法第三百八十五條第一項前段，判決如主文。
中　　華　　民　　國　　九十三　　　年　 　　九　　 　月　　   九     　日
                 臺 北 高 等 行 政 法 院   第 三 庭
                                審 判 長 法  官　鄭忠仁
                                         法  官　侯東昇
                                         法  官　楊莉莉
右為正本係照原本作成。
如不服本判決，應於送達後二十日內，向本院提出上訴狀並表明上訴理由，如於本判
決宣示後送達前提起上訴者，應於判決送達後二十日內補提上訴理由書（須按他造人
數附繕本）。
中　　華　　民　　國　　九十三　　　年　 　　九　　 　月　　   九     　日
            　　　　　　　　　　　       書記官  王俊權
